臺灣新竹地方法院刑事判決　　　　　　　　　　　　九十一年度簡上字第一二六號
　　上　訴　人
　　即　被　告　乙○○
右上訴人因公共危險案件，不服本院竹北簡易庭於中華民國九十一年八月三十日所為
之第一審簡易判決（九十一年度竹北交簡字第一六九號，原聲請案號：臺灣新竹地方
法院檢察署九十一年度偵字第四四五一號），提起上訴，本院管轄第二審之合議庭判
決如左：
    主  文
上訴駁回。
    事  實
一、乙○○於民國九十一年七月三十日二十二時許，在桃園縣楊梅鎮省道台一線旁某
    雜貨店飲用蔘茸酒，至二十三時許，於酒後已不能安全駕駛動力交通工具之情形
    下，竟仍騎乘車號ＷＵＸ－三八八號輕型機車，往其位於新竹縣湖口鄉之住處行
    駛，於同日二十三時五十五分許，行經新竹縣湖口鄉○○路○段即台一線五四點
    八公里處時，因飲酒後精神狀況不佳，竟行駛逆向車道，並將上開機車停置在該
    路段之中央分隔島上近快車道邊，乙○○並站立在快慢車道分隔線上攔車，適有
甲○○駕駛車牌號碼５Ｐ－六三四二號自小貨車行經該處，為閃避乙○○致撞上
    停在分隔島上之上開機車，嗣經警至現場處理時，並以酒精測定器於同年月三十
    一日四時十四分許測試其呼氣之酒精濃度，仍高達每公升呼氣含○點七○毫克之
    濃度，而查獲上情。
二、案經新竹縣警察局竹北分局報告臺灣新竹地方法院檢察署檢察官聲請簡易判決處
    刑。
    理  由
一、訊據被告固坦承有飲酒及將上開機車停置在中央分隔島上靠近快車道邊，然矢口
    否認有酒後騎乘機車之行為，惟查，右揭事實，業據被告乙○○於警訊中供承：
    （你昨晚喝了多少酒？幾瓶？）蔘茸酒喝兩瓶，（七月三十日在何處喝酒？和誰
    喝？）在楊梅鎮喝，自己喝，我當時騎機車停在台一線的一家檳榔攤前要買維士
    比，而老闆娘不賣我，我就迴轉往北上楊梅車道逆向行駛，當時因車輛太多不敢
    走，才把機車放在中央分隔島上靠近快車道邊（見偵查卷第六頁）等語，另於偵
    訊中坦承：九十一年七月三十日晚上十點在楊梅鎮○○○路旁的雜貨店買了二瓶
    蔘茸酒，我當場於晚上十一點喝完騎車回家，我是慢慢騎，騎到一半我就逆向行
    駛，我就停下來要攔車回家，結果沒人要載我等語（見偵查卷第二六頁）在卷，
    顯然被告確實有於酒後自桃園縣楊梅鎮騎乘上開機車至本件車禍發生地即新竹縣
    湖口鄉之行為，被告上開辯解，不足採之。此外，並有序號0000000Ｄ號
    之酒精呼氣濃度測定值、刑法第一百八十五條之三案件測試觀察紀錄表、道路交
    通事故調查報告表、新竹縣警察局舉發違反道路交通管理事件通知單各一件、車
    禍現場相片十二紙附卷可稽，且據證人甲○○、張秀英於警訊時指述綦詳。按酒
    精濃度呼氣已達每公升○點五五毫克時，肇事率為一般正常人之十倍，有法務部
    八十八年五月十八日所發之法八八檢字第○○一六六九號函在卷為憑，佐以被告
    係於酒後駕駛上開機車自桃園縣楊梅鎮騎乘至新竹縣湖口鄉後，因精神狀況不佳
    無法騎乘機車，而將該機車停置在該路段之中央分隔島上近快車道邊，並且站立
    在快慢車道分隔線上攔車致發生本件車禍，而被告於訊問過程中出現語無倫次、
    含糊不清、意識模糊之情形，亦有上開測試觀察紀錄表可參，堪認被告確已達不
    能安全駕駛動力交通工具之狀態甚明。從而，本件事證明確，被告犯行洵堪認定
    ，應依法論科。
二、核被告所為，係犯刑法第一百八十五條之三之服用酒類不能安全駕駛動力交通工
    具而駕駛罪。原審以被告所犯罪證明確，援引適用刑法第一百八十五條之三、第
    四十二條第二項，罰金罰緩提高標準條例第二條，量處罰金一萬二千元，如易服
    勞役以三百元折算一日，核其認事用法，均無違誤，量刑亦為允洽。被告上訴意
    旨，雖辯稱以前揭情詞並指摘原判決量刑過重請求再給予從輕量刑，然本院認上
    開法條之制訂，乃鑒於酒後駕車肇事事件層出不窮，每每累及無辜被害人致家庭
    破碎或陷於困境，為導正酒後駕車之不良社會風氣，故立法對於酒後駕車行為予
    以處罰，而政府且大力宣導嚴格取締酒後駕車之行為，被告竟仍心存僥倖，於酒
    後注意能力減低、反應能力變慢之情形下騎乘機車，顯無視上開法律之存在及其
    他用路人之安全，被告所為顯不可取，本件被告前開上訴意旨，核無理由，應予
    駁回。
據上論斷，應依刑事訴訟法第四百五十五條之一第一項、第三項、第三百六十八條，
判決如主文。
本案經檢察官陳榮林到庭執行職務。
中      華      民      國    九十一    年    十二    月      十六      日
                                      臺灣新竹地方法院刑事第二庭
                                          審判長法  官  王  銘  勇
                                            法  官  高  敏  俐
                                                法  官  魏  瑞  紅
右正本證明與原本無異。
不得上訴。
                                                書記官  陳  凰  榆
中      華      民      國    九十一    年    十二    月      十六      日
附錄法條：
中華民國刑法第一百八十五條之三
服用毒品、麻醉藥品、酒類或其他相類之物，不能安全駕駛動力交通工具
而駕駛者，處一年以下有期徒刑、拘役或三萬元以下罰金。
